【裁判字號】    98,易,550
【裁判日期】    980630
【裁判案由】    竊盜
【裁判全文】
臺灣桃園地方法院刑事判決               98年度易字第550號
公  訴  人  台灣桃園地方法院檢察署檢察官
被      告  甲○○
                  （現另案於桃園看守所附設勒戒所執行中）
上列被告因竊盜案件，經檢察官提起公訴（97年度偵緝字第1692
號），本院判決如下：
    主  文
甲○○無罪。
    理  由
一、公訴意旨略以：被告甲○○與不詳真實年籍之成年人數人共
    同基於意圖為自己不法所有而竊盜之犯意聯絡與行為分擔，
    於假釋期間內之97年2 月29日凌晨3 時許，持不詳工具毀損
    桃園縣大溪鎮南興2 之1 號金地國際有限公司（下稱金地公
    司）辦公室之門鎖安全設備後，侵入上址內（侵入建築物部
    分未據告訴）共同基於意圖為自己不法所有而竊取電腦主機
    及ASUS品牌筆記型電腦各1 台、EPSON 品牌印表機2 台、隨
    身碟5 個、數量不清價值約新台幣（下同）40萬元之墨水匣
    等物品及停放於上址內之車號3832-FT 號自用小客車，得手
    後隨即離去。嗣經金地公司股東乙○○發現後報警處理，經
    警在上址內採集到甲○○之指紋，而查悉上情，因認被告係
    犯刑法第321 條第1 項第2 款之加重竊盜罪嫌。
二、按犯罪事實應依證據認定之，無證據不得認定犯罪事實，又
    不能證明被告犯罪或其行為不罰者，應諭知無罪之判決，刑
    事訴訟法第154 條第2 項、第301 條第1 項分別定有明文。
    又事實之認定，應憑證據，如未能發現相當證據，或證據不
    足以證明，自不能以推測或擬制之方法為裁判基礎；又認定
    不利於被告之事實，須依積極證據，苟積極證據不足為不利
    於被告之認定時，即應為有利於被告之認定，更不必有何有
    利之證據，最高法院40年台上字第86號、30年上字第816 號
    判例，分別著有明文。
三、公訴人認被告涉犯上開罪嫌，無非係以證人即金地公司股東
    乙○○之證述、證人即警員蕭漢祥之證述、內政部警政署刑
    事警察局97年5 月7 日刑紋字第097066615 號鑑驗書及現場
    採證照片等為主要論據。訊據被告堅決否認有公訴人所指竊
    盜犯行，並辯稱：伊沒有至金地公司內行竊等語。
四、經查：
（一）程序部分：
    1.證人乙○○於警詢中之證述，雖屬傳聞證據，惟本院於準
      備程序及審理時提示該證人之警詢筆錄徵詢被告之意見，
      被告均陳明沒有意見，本院審酌上開筆錄作成時，較無人
      情施壓或干擾，亦無不當取供之情形，認為以之作為本案
      之證據亦屬適當，是其於警詢之證述，依刑事訴訟法第15
      9 條之5 第2 項規定，有證據能力。
    2.證人乙○○、蕭漢祥於檢察官訊問時之證述部分：按被告
      以外之人於偵查中向檢察官所為之陳述，除顯有不可信之
      情況者外，得為證據，刑事訴訟法第159 條之1 第2 項定
      有明文。查證人乙○○、蕭漢祥於檢察官訊問時所為之證
      述，查無顯不可信之情況，依前開規定，得為證據，且經
      具結以擔保其證詞之真實性及憑信性，且本院於準備程序
      及審理時提示證人乙○○於檢察官訊問時之筆錄徵詢被告
      之意見，被告已陳明沒有意見；另本院審理時亦傳喚證人
      蕭漢祥到庭使被告行使反對詰問權之機會，是上開證人於
      檢察官訊問時所為之證述，自均具有證據能力。
（二）實體部分：
    1.金地公司於97年2 月29日上午10時23分許在桃園縣大溪鎮
      南興里2 之6 號之倉庫內，發現電腦主機及ASUS品牌筆記
      型電腦各1 台、EPSON 品牌印表機2 台、隨身碟5 個、數
      量不清價值約40萬元之墨水匣等財物遭竊，業據證人乙○
      ○於警詢及檢察官訊問時證述明確。
    2.查證人乙○○於檢察官訊問時證稱：金地公司鐵門也有被
      撬開痕跡，門鎖被破壞等語（見偵查卷第36、37頁）；證
      人即警員蕭漢祥於檢察官訊問時亦證稱：伊看到辦公室的
      門鎖有被破壞的痕跡等語（見偵緝卷第67頁），堪認本案
      竊賊係以破壞門鎖方式侵入金地公司內行竊，而依卷附金
      地公司辦公室照片（見偵查卷第30頁上方照片），該辦公
      室內物品曾遭翻動，顯見竊賊在該處大舉翻找財物甚明，
      然本案在鐵門、門鎖、金地公司辦公桌、倉庫內財物等處
      未採得可辨識係被告之指紋。雖本件警方於金地公司倉庫
      內之香菸盒開口處採得指紋1 枚，經送鑑驗比對確認結果
      ，與被告指紋卡之左拇指指紋相符，此有內政部警政署97
      年5 月7 日刑紋字第0970066615號鑑驗書可稽。然本件警
      方既僅在香菸盒上採得被告指紋，惟該香菸盒上有被告之
      指紋，充其量僅能證明被告確曾觸摸該香菸盒，而該香菸
      盒係可移動之物品，出現於上處可能原因非僅一端，本即
      難逕認必係竊賊所遺留或掉落該處者，參諸於檢察官訊問
      時，證人乙○○稱：在錄影帶上看到竊案時間，也看到偷
      東西之人，對方戴鴨舌帽，臉看不清楚等語（見偵查卷第
      36頁）；證人即警員蕭漢祥證稱：有到對面看監視內容，
      但沒有看到被告等語（見偵緝卷第67頁），則被告是否於
      案發時間進入金地公司，已非無疑；且縱被告曾進入金地
      公司內，亦無從逕認金地公司遭竊之上開財物係被告於案
      發時間竊取者，亦不能僅以被告矢口否認曾碰觸上開香菸
      盒，逕認被告有為本件犯行，是本件自難僅上開證據即遽
      為不利被告之認定。
五、按「刑事訴訟法第161 條已於91年2 月8 日修正公布，其第
    1 項規定：檢察官就被告犯罪事實，應負舉證責任，並指出
    證明之方法。因此，檢察官對於起訴之犯罪事實，應負提出
    證據及說服之實質舉證責任。倘其所提出之證據，不足為被
    告有罪之積極證明，或其指出證明之方法，無從說服法院以
    形成被告有罪之心證，基於無罪推定之原則，自應為被告無
    罪判決之諭知。」最高法院92年台上字第128 號判例意旨參
    照。本件公訴人所提上開證據並不足以證明所指被告涉犯本
    件竊盜犯行，且查無其他積極事證足資證明被告確有公訴人
    所指上開犯行。揆諸首揭說明，自屬不能證明被告犯罪，即
    應為被告無罪之諭知。
據上論斷，應依刑事訴訟法第284 條之1 、第301 條第1 項，判
決如主文。
本案經檢察官陳仁傑到庭執行職務。
中    華    民    國    98    年    6     月    30    日
                  刑事第一庭    法  官  鄭吉雄
以上正本證明與原本無異。
如不服本判決，應於判決送達後10日內向本院提出上訴狀（應附
繕本），其未敘述上訴理由者，應於上訴期間屆滿後20日內補提
理由書狀於本院，上訴於臺灣高等法院。
                                書記官  劉宗源
中    華    民    國    98    年    6     月    30    日


司法院資訊處製作；財團法人民間司法改革基金會備份。
